臺灣高等法院刑事裁定
109年度抗字第2229號
抗  告  人  王佑文



上列抗告人即受刑人因聲請定其應執行刑案件，不服臺灣臺北地
方法院109年度聲字第2478號，中華民國109年12月4日裁定，提
起抗告，本院裁定如下：
　　主　文
抗告駁回。
　　理　由
一、按裁判確定前犯數罪者，併合處罰之；數罪併罰，有二裁判
    以上者，依刑法第51條之規定，定其應執行之刑；宣告多數
    有期徒刑者，於各刑中之最長期以上，各刑合併之刑期以下
    ，定其刑期，但不得逾30年，刑法第50條第1項前段、第
　　53條、第51條第5款分別定有明文。次按法律上屬於自由裁
    量事項，尚非概無法律性之拘束，在法律上有其外部界限及
    內部界限。前者法律之具體規定，使法院得以具體選擇為適
    當裁判，此為自由裁量之外部界限。後者法院為自由裁量時
    ，應考量法律之目的，法律秩序之理念所在，此為自由裁量
    之內部界限。法院為裁判時，兩者均不得有所踰越（最高法
    院92年度台非字第187號判決意旨參照）。又對於定應執行
    刑之案件，法院所為刑之酌定，本屬實體法上賦予法院依個
    案自由裁量之職權，如所為裁量未逾法定範圍（即各刑中之
    最長期以上、各刑合併之刑期以下之法定範圍內），且無濫
    權情形，即無違法可言（最高法院101年度台抗字第463 號
    裁定意旨參照）。次按數罪併罰之案件，其各罪判決均係宣
    告刑，並非執行刑，縱令各案中一部分犯罪之宣告刑在形式
    上已經執行，仍應依法聲請犯罪事實最後判決之法院裁定，
    然後再依所裁定之執行刑，換發指揮書併合執行，其前已執
    行之有期徒刑部分，僅應予扣除而不能認為已執行完畢，在
    所裁定之執行刑尚未執行完畢前，各案之宣告刑不發生執行
    完畢之問題（最高法院90年度台非字第340號、95年度台非
    字第320號判決同此意旨）。是經法院以判決或裁定定其數
    罪之應執行刑確定者，該數罪所定之應執行刑尚未全部執行
    完畢，則其他已執行完畢之數罪仍應視為未執行完畢。
二、經查，本件抗告人即受刑人王佑文（下稱抗告人）因偽造文
    書等罪，經原審法院及本院分別判處如附表所示之刑確定在
    案，而如附表編號2至4所示之罪，係在附表編號1所示之罪
    判決確定日即民國107年8月15日前所犯。檢察官聲請依刑法
    第53條、第51條第5款就附表所示之罪定應執行刑，自屬正
    當，考量抗告人犯罪情節、行為次數，對於抗告人所犯數罪
    為整體非難評價及刑法量刑公平正義理念之內部限制，復權
    衡審酌抗告人之責任與整體刑法目的及相關刑事政策，認原
    裁定所定應執行刑有期徒刑3年8月，係在各宣告刑之最長期
    （2年）以上，各刑合併之刑期（4年1月）以下，合於刑法
    第51條第5款規定所定之外部界限，復無違反比例、平等諸
    原則之裁量權濫用情形，應屬妥適。抗告意旨略以：所犯偽
    造文書罪有期徒刑4月、恐嚇取財得利罪有期徒刑11月、公
    共危險罪有期徒刑10月、詐欺罪有期徒刑2年，原審裁定有
    期徒刑3年8月，僅縮短5個月刑期，有違比例原則，請求撤
    銷原裁定另為適法之裁定云云。查原審裁定業已審酌受刑人
    犯罪之情節及行為次數，對於受刑人所犯數罪為整體評價，
    並給予抗告人適度之刑罰折扣，其酌定之應執行刑，符合法
    律授與裁量權之目的，並未悖於法律秩序之理念，亦符合法
    規範之目的，核無違反內部性界限之情形；復觀諸各該確定
    判決，抗告人於附表編號1所示為偽造文書罪、附表編號2所
    示為恐嚇取財得利罪、附表編號3所示為公共危險罪，附表
    編號4所示為詐欺罪，均罪質不同，行為態樣、手段、動機
    迥異，顯見其輕忽法律，未深切悔改其犯行，自不宜給予過
    度之刑罰優惠，原審在上開範圍內，綜合斟酌受刑人犯罪行
    為之不法與罪責程度，及對其施以矯正之必要性，對抗告人
    所犯附表所示之罪再給予適度之刑罰折扣，而裁定如前述之
    應執行刑，難認有失權衡意義而有裁量權濫用之情形，是原
    審裁量權之行使，顯未悖於法律秩序之理念，自符合法規範
    之目的。抗告意旨徒憑己意，泛詞漫指原裁定定應執行刑過
    重而有違法、失當之處，其抗告為無理由，應予駁回。
三、據上論結，應依刑事訴訟法第412條，裁定如主文。　
中　　華　　民　　國　　110 　年　　1 　　月　　27　　日
                  刑事第九庭    審判長法　官  潘翠雪
　　　　　　　　　                    法　官  俞秀美
　　　　　　　　　                    法　官  陳俞婷
以上正本證明與原本無異。
如不服本裁定，應於收受送達後五日內向本院提出抗告狀。
                                      書記官  陳麗津
中　　華　　民　　國　　110 　年　　1 　　月　　28　　日
附表
編         號  1 2 3 罪         名      偽造文書  恐嚇取財得利 　　公共危險　 宣   告   刑  有期徒刑4月 有期徒刑11月 有期徒刑10月 犯 罪 日 期  106年3月11日 105年5月2日至5月9日 106年5月6日 偵查(自訴)機關年度案號  臺北地檢署106年度偵緝字第2086號 新北地檢署105年度偵字第26437號 士林地檢署106年度偵字第7852號  最  後  事實審 法  院    臺北地院    臺灣高院    臺灣高院  案  號 107年度簡上字第95號 107年度原上易字第54號 107年度上訴第2894號  判  決日  期 107年8月15日 108年1月30日 108年5月7日   確定   判決 法  院    臺北地院    臺灣高院    臺灣高院  案  號 107年度簡上字第95號 107年度原上易字第54號 107年度上訴第2894號  判決確定日期 107年8月15日 108年1月30日 108年5月23日 是否得易科罰金        是       否       否 備         註  臺北地檢107年度執字第7861號(已執畢） 新北地檢108年度執字第4605號 士林地檢108年度執字第3399號 
編         號  4 罪         名  　　　詐欺　 宣   告   刑  有期徒刑2年 犯 罪 日 期  104年12月底至105年1月14日 偵查(自訴)機關年度案號  臺北地檢署106年度偵字第8865號  最  後  事實審 法  院    臺北地院  案  號 107年度易字第846號  判  決日  期 108年9月25日   確定   判決 法  院    臺北地院  案  號 107年度易字第846號  判決確定日期 108年10月29日 是否得易科罰金        否 備         註  臺北地檢108年度執字第7998號